fi: Jalkaremmin tyyppi: Dyneema-köysi; Hypalon; Nahka; Ei mitään; Nailonnauha; Teräskaapeli; TPU; Muu
ro-RO: Tipul curelei sub picior: Coardă Dyneema; Hypalon; Piele; Fără; Chingă din nailon; Cablu de oțel; TPU; Altele
cs: Typ řemínku pod chodidlem: Lano Dyneema; Hypalon; Kůže; Žádné; Nylonový popruh; Ocelové lanko; TPU; Ostatní
nb: Stropptype under føttene: Dyneema-tau; Hypalon; Skinn; Ingen; Nylonbånd; Stålkabel; TPU; Annet
sl-SI: Vrsta traku za pod stopalom: Vrv Dyneema; Hypalon; Usnje; Brez; Najlonski trak; Jeklenica; TPU; Drugo
it: Tipo di cinturino sotto il piede: Corda in Dyneema; Hypalon; Pelle; Nessuno; Fettuccia in nylon; Cavo d'acciaio; TPU; Altro
hr-HR: Vrsta remena za ispod stopala: Uže Dyneema; Hypalon; Koža; Nema; Najlonska traka; Čelično uže; TPU; Ostalo
bg-BG: Тип каишка под стъпалото: Въже от Dyneema; Хайпалон; Кожа; Няма; Найлонова лента; Стоманено въже; TPU; Друго
fr: Type de sangle passant sous la chaussure: Corde en Dyneema; Hypalon; Cuir; Aucune; Sangle en nylon; Câble en acier; TPU; Autre
ja: 足裏ストラップタイプ: Dyneemaロープ; ハイパロン; レザー; なし; ナイロンウェビング; スチールケーブル; TPU; その他
es: Tipo de correa debajo del calzado: Cuerda de Dyneema; Hypalon; Cuero; Ninguno; Correa de nylon; Cable de acero; TPU; Otro
da: Type af rem under foden: Dyneema-reb; Hypalon; Læder; Ingen; Nylonrem; Stålkabel; TPU; Andet
en: Underfoot strap type: Dyneema rope; Hypalon; Leather; None; Nylon webbing; Steel cable; TPU; Other
hu: Talp alatti pánt típusa: Dyneema kötél; Hypalon; Bőr; Nincs; Nejlon heveder; Acélkábel; TPU; Egyéb
ru: Тип ремня под стопой: Верёвка Dyneema; Гипалон; Кожа; Нет; Нейлоновая стропа; Стальной трос; ТПУ; Другое
tr: Ayak altı kayışı tipi: Dyneema ip; Hipalon; Deri; Yok; Naylon dokuma; Çelik kablo; TPU; Diğer
sv: Typ av rem under foten: Dyneema-rep; Hypalon; Läder; Ingen; Nylonband; Stålvajer; TPU; Övrigt
zh-TW: 腳底綁帶類型: Dyneema 繩; Hypalon; 皮革; 無; 尼龍織帶; 鋼纜; TPU; 其他
de: Art des Fußriemens: Dyneema-Seil; Hypalon; Leder; Keine; Nylon-Gurtband; Stahlseil; TPU; Andere
vi: Kiểu dây đeo dưới chân: Dây thừng Dyneema; Hypalon; Da; Không có; Dây đai nilon; Dây cáp thép; TPU; Khác
pt-BR: Correia sob o pé tipo: Corda de Dyneema; Hypalon; Couro; Nenhum; Fita de nylon; Cabo de aço; TPU; Outro
th: ประเภทสายรัดใต้ฝ่าเท้า: เชือก Dyneema; ไฮพาลอน; หนัง; ไม่มี; สายไนลอน; สายเคเบิลเหล็ก; TPU; อื่นๆ
pl: Typ paska pod stopą: Lina Dyneema; Hypalon; Skóra; Brak; Taśma nylonowa; Stalowa linka; TPU; Inne
nl: Underfoot strap type: Dyneema-touw; Hypalon; Leer; Geen; Nylon band; Staalkabel; TPU; Anders
sk-SK: Typ popruhu pod chodidlom: Lano Dyneema; Hypalon; Koža; Žiadny; Nylónový popruh; Oceľové lanko; TPU; Iné
ko: 발밑 스트랩 유형: Dyneema 로프; 하이팔론; 가죽; 없음; 나일론 웨빙; 강철 케이블; TPU; 기타
el: Τύπος ιμάντα κάτω από το πέλμα: Σχοινί Dyneema; Hypalon; Δέρμα; Κανένα; Ιμάντας νάιλον; Ατσάλινο καλώδιο; TPU; Άλλο
lt-LT: Pėdų dirželio tipas: „Dyneema“ virvė; Hipalonas; Oda; Nėra; Nailono juosta; Plieninis trosas; TPU; Kita
pt-PT: Tipo de correia sob o pé: Corda Dyneema; Hypalon; Pele; Nenhum; Cinta de nylon; Cabo de aço; TPU; Outro
zh-CN: 足底绑带类型: Dyneema 绳索; 海帕伦; 皮革; 无; 尼龙织带; 钢缆; TPU; 其他